【裁判字號】    97,消債抗,48
【裁判日期】    971231
【裁判案由】    更生
【裁判全文】
臺灣桃園地方法院民事裁定            97年度消債抗字第48號
抗  告  人  甲○○
上列抗告人因消費者債務清理條例聲請更生事件，對於民國97年
11月24日本院97年度消債更字第860 號裁定提起抗告，本院裁定
如下：
    主  文
抗告駁回。
抗告程序費用新台幣壹仟元由抗告人負擔。
    理  由
一、按更生之聲請有下列情形之一者，應駁回之：(一)債務人曾依
    本條例或破產法之規定而受刑之宣告；(二)債務人曾經法院認
    可和解、更生或調協，因可歸責於己之事由，致未履行其條
    件；(三)債務人經法院通知，無正當理由而不到場，或到場而
    不為真實之陳述，或拒絕提出關係文件或為財產變動狀況之
    報告。消費者債務清理條例（下稱本條例）第46條定有明文
    。又聲請更生或清算不合程式或不備其他要件者，法院應以
    裁定駁回之，但其情形可以補正者，法院應定期間先命補正
    。復為同條例第8 條所明定。而債務人於法院裁准消費者債
    務清理程序開啟前，基於謀求自身經濟生活更生之目的，當
    以積極誠實之態度，配合法院進行各項程序。法院依本條例
    第10條規定，固有依職權調查必要事實及證據之責，然基於
    債務人對自身財務、信用、工作狀況，本應知之最詳，且參
    酌同條例第44條、第82條及第46條第3 款規定意旨，苟債務
    人怠於配合法院之調查，或有不實陳述之情形，法院亦得駁
    回債務人之聲請，顯見本條例藉由課予債務人負有協力之義
    務，以利債務清理案件之進行。
二、抗告意旨略以：原審以抗告人未依本院97年度消債更字第86
    0 號民事補正裁定，於送達翌日後10日內補正與最大債權金
    融機構間協商不成立之證明文件、聲請前2 年內必要支出（
    如房租、安親班學費、菜錢、交通費用、營養午餐費、水電
    瓦斯費）之證明憑據、清償債務計畫及陳報聲請前2 年內財
    產變動狀況，經原審駁回更生聲請，惟因抗告人不諳法律程
    序，以致延誤補正期限，抗告人非無誠意配合原審調查，爰
    提起本件抗告，求為准予更生之裁定等語。
三、查原審以97年度消債更字第860 號之民事裁定，命抗告人於
    送達翌日後10日內補正協商不成立之證明文件、聲請前2 年
    內為必要支出之證明憑據、清償債務計畫及陳報聲請前2 年
    內財產變動狀況等資料，上開裁定已於民國97年10月15日送
    達抗告人，有送達證書在卷可稽，惟抗告人至97年11月24日
    原審裁定駁回更生聲請之前，仍未予補正，此為抗告人所自
    認，抗告人迨至提出本件抗告時，始補正上開部分資料，然
    此與第二審抗告程序僅在審酌原審裁定時，有無違法或不當
    者不符，益言之，抗告人於原審聲請時不備法定程式，於第
    二審抗告程序要屬無從補正，是抗告人事後再行提出上開資
    料，難認抗告人已合法補正原審應具備之法定要件。從而，
    原審以抗告人有本條例第46條第3 款所定情形為由，裁定駁
    回更生之聲請，於法有據，並無違誤。
四、原審以抗告人應檢具之法定要件未補正為由，程序上駁回更
    生之聲請，抗告人如確有符合消費者債務清理條例更生之要
    件者，仍得另行檢具法定文件而為聲請，並不影響聲請更生
    之權利，附此敘明。
五、據上論結，本件抗告為無理由，依消費者債務清理條例第15
    條，民事訴訟法第495 條之1 第1 項、第449 條第1 項、第
    95條、第78條，裁定如主文。
中    華    民    國    97    年    12    月    31    日
                民事第一庭  審判長法  官  郭琇玲
                                  法  官  林哲賢
                                  法  官  潘進柳
上為正本係照原本作成
不得抗告
中    華    民    國    97    年    12    月    31    日
                                 書  記  官  李麗娟


司法院資訊處製作；財團法人民間司法改革基金會備份。
